【裁判字號】    90,易緝,69
【裁判日期】    901121
【裁判案由】    竊盜
【裁判全文】
臺灣彰化地方法院刑事判決                            九十年度易緝字第六九號
    公  訴  人  臺灣彰化地方法院檢察署檢察官
    被      告  乙○○
右列被告因竊盜案件，經檢察官提起公訴（八十九年度偵字第二九一九號），本院判
決如左：
    主  文
乙○○竊盜未遂，累犯，處有期徒刑參月，如易科罰金，以參佰元折算壹日。
扣案之刺扒仔及插管各壹支均沒收。
    事  實
一、乙○○曾於民國八十四年間因犯贓物案件，經台灣台中地方法院判處有期徒刑三
    月，並經台灣高等法院台中分院裁判上訴駁回確定，甫於八十五年十月十一日執
    行完畢；竟不知悔改，復意圖為自己不法之所有，於八十九年四月六日晚間十一
    時卅分許，進入彰化縣芬園鄉○○村○○路○○段三三五之一號倉庫內，正欲竊
    取甲○○所有之稻穀時，為甲○○發覺報警查獲而未得逞，並在其車上扣得搬運
    榖包用之刺扒仔及檢視稻穀用之插管各一支等物。
二、案經彰化縣警察局彰化分局報告臺灣彰化地方法院檢察署檢察官偵查起訴。
    理  由
一、訊據被告乙○○矢口否認右揭犯行，辯稱：伊擅自進入該倉庫內伊知道不對，但
    伊並無竊盜的意思云云。惟查右揭事實業據被害人甲○○於警訊中指訴: 「我走
    到倉庫鐵門門縫查看發現裡面有類似手電筒之燈光，於是報警，剛好警方巡邏經
    過，於是展開圍捕，在菜園水溝內當場逮捕乙○○。」等情歷歷，且被告於偵訊
    中業供陳其進入該倉庫是要偷竊廢五金等語；況查獲被告當時已是十一時三十分
    許之深夜，其逕自進入它人存放稻穀之倉庫，顯有竊盜之犯意；此外，復有扣案
    之刺扒仔及插管各一支為憑，足見被告所辯為卸責之詞，洵無可取，其犯行堪以
    認定。
二、被告已進入倉庫中準備行竊，其已著手犯罪之實施惟未達既遂之程度；核被告所
    為係犯刑法第三百二十條第三項、第一項之竊盜未遂罪，並爰依刑法第二十六條
    前段之規定，按既遂犯之刑度減輕其刑。查被告曾犯贓物案，經台灣台中地方法
    院判處有期徒刑三月，並經台灣高等法院台中分院裁判上訴駁回確定，甫於八十
    五年十月十一日執行完畢，有刑案資料查註紀錄表及本院被告全國前案紀錄表等
    在卷可稽，其五年以內再犯本件有期徒刑以上之罪，為累犯，應依刑法第四十七
    條規定加重其刑，並先加重後減輕。爰酌被告犯罪之動機、目的、手段、所生之
    危害及犯罪後之態度等一切情狀，量處如主文所示之刑，並諭知易科罰金之折算
    標準，扣案之刺扒仔及插管各一支，為被告所有供本件犯罪所用之物，應依刑法
    第三十八條第三項、第一項第二款之規定併予宣告沒收。
據上論斷，應依刑事訴訟法第二百九十九條第一項前段，刑法第三百二十條第一項、
第三項、第二十六條前段、第四十一條第一項、第四十七條、第三十八條第一項第二
款、罰金罰鍰提高標準條例第一條前段、第二條，判決如主文。
中    華    民    國    九十    年    十一        月      二十一        日
                                臺灣彰化地方法院刑事第一庭
                                    法      官  吳俊螢
右正本證明與原本無異。
如不服本判決，應於送達後十日內向本院提出上訴狀(須附繕本)。
告訴人或被害人對於判決如有不服具備理由請求檢察官上訴者，其上訴期間之計算係
以檢察官收受判決正本之日期為準。
                                    法院書記官
中    華    民    國    八十一    年              月                  日


司法院資訊處製作；財團法人民間司法改革基金會備份。
